【裁判字號】    96,易,1868
【裁判日期】    970530
【裁判案由】    竊盜
【裁判全文】
臺灣士林地方法院刑事判決              96年度易字第1868號
公  訴  人  臺灣士林地方法院檢察署檢察官
被      告  甲○○
                    之11
上列被告因竊盜案件，經檢察官提起公訴（96年度偵字第6646號
），本院判決如下：
    主  文
甲○○無罪。
    理  由
一、公訴意旨略以：被告甲○○為上暘投資顧問股份有限公司（
    以下簡稱上暘公司）股東，負責處理上暘公司向臺灣金聯資
    產管理股份有限公司（以下簡稱臺灣金聯公司）所購買、坐
    落臺北市內湖區○○○路○ 段180 巷6 號「福華商業藝術廣
    場」之不動產（建物共計27筆）有關車位租賃、協助房屋仲
    介出租、出售不動產之業務，明知臺灣金聯公司尚未依法將
    上址建物點交予上暘公司，竟意圖為自己不法之所有，利用
    保管其中6 號6 樓之9 房屋鑰匙之機會，於民國95年（起訴
    書誤為94年）8 月間某日夥同2 名年籍不詳之成年男子，竊
    取告訴人丁○○於94年5 月1 日寄放在上開房屋內之進口沙
    發1 組、單人沙發2 張（價值約新臺幣36萬元），適為「福
    華商業藝術廣場」管理委員會總幹事丙○○發現，欲通知告
    訴人前來處理，然因無法聯絡而未及加以阻止，嗣經告訴人
    報警處理，因認被告涉有刑法第321 條第1 項第4 款之罪嫌
    等語。
二、按犯罪事實應依證據認定之，無證據不得認定其犯罪事實；
    又不能證明被告犯罪者，應諭知無罪之判決，刑事訟訴法第
    154 條第2 項、第301 條第1 項分別定有明文。次按認定犯
    罪事實所憑之證據，無論直接或間接證據，其為訴訟上之證
    明，須達於通常一般之人均不致有所懷疑，而得確信其為真
    實之程度者，始得據為有罪之認定，倘其證明尚未達到此一
    程度，而有合理之懷疑存在時，尚難為有罪之認定基礎，最
    高法院76年臺上字第4986號著有判例可資參照。
三、本件公訴人指被告涉犯前揭罪嫌，係以證人即告訴人丁○○
    、徐鐵銓、丙○○、乙○○之證述、本院民事執行處96年8
    月8 日士院鎮91執高字第3262號含附相關資料1 件、臺灣金
    聯公司96年8 月27日刑事陳報狀附不動產買賣契約書1 份、
    稅務電子閘門財產所得調件明細表2 件為主要論據。惟訊據
    被告堅決否認有何竊盜犯行，辯稱：其曾經為上暘公司股東
    ，但於91年9 月退股，95年4 月至7 月上暘公司有請其去幫
    忙，95年8 月已離開上暘公司，並未搬走上開6 號6 樓之9
    房屋內之家具等語。
四、經查：
（一）上開房屋係徐鐵銓於94年3 月間向威林建設有限公司承租
      ，徐鐵銓復於94年5 月1 日同意告訴人將進口沙發1 組、
      單人沙發2 張寄放在上開房屋內；嗣告訴人持有上開家具
      遭人搬離上開房屋等情，業據證人即告訴人丁○○、徐鐵
      銓於警詢及偵查中證述明確（偵查卷第11-23 、71-72 頁
      、第24-26 、128-131 頁）。
（二）雖然證人丙○○於警詢、偵查中及本院審理時均證稱係被
      告與另兩名男子搬走告訴人持有之上開家具。然查：證人
      丙○○於警詢時陳稱：其目擊上開沙發於95下半年之中午
      左右，遭上暘公司搬走，來搬沙發有三名男子，其中一名
      男子為上暘公司員工，大家都叫他「小郭」，大約30歲出
      頭，身材高瘦，大約175 公分（見偵查卷第28頁）；於偵
      查中陳稱：其只說上開房屋裡面的東西被搬走，未說被何
      公司搬走，確定是被被告搬走，時間大約是94年8 月份（
      見偵查卷第73-74 頁）；於本院審理時則稱：95年（原稱
      94 年 ，後經確認後改稱95年）8 月某個禮拜六，中午接
      近12 點 左右，從監視器看到有一部貨車，停在車道，並
      且有人搬運沙發，被告也有在現場等語（見本院97年4 月
      21日審判筆錄第4-5 頁）。證人丙○○就上開家具遭竊取
      之時間、過程前後供述不一，甚至在距離案發最近之96年
      3 月1日 警詢時，亦未能為完整、明確地陳述，證人丙○○之證詞是否與事實相符，即有可疑。再者，證人丙○○
      於警詢時陳稱：（他們來搬沙發時，你為何未阻擋？）因
      為該處的產權為上暘公司，裡面的物品是告訴人所有，告
      訴人也跟他說如果有人來搬東西或進入，就要聯絡她，所
      以其也無法阻擋（見偵查卷第28頁），核與證人即告訴人
      陳稱：其曾交代丙○○，如有人來搬其公司東西時請聯絡
      她等語相符（見偵查卷第14頁）。既然告訴人事前已特別
      交代丙○○，且丙○○亦親眼目睹告訴人之家具遭人搬離
      ，自應予以攔阻，至少應記載車號、保留監視錄影帶等證
      據，以利事後追查舉證。惟證人丙○○於本院審理時證稱
      ：當時並未保存監視錄影帶，且事發當時保全值勤人員蘇
      治慶亦未記載於警衛值勤日報表（見本院97年5 月5 日審
      判筆錄第3-4） ，顯然與常情有違，致本院亦無從以此佐
      證證人丙○○所為被告在場一節之證詞是否與事實相符。
（三）此外，被告辯稱：其95年8 月已經離開上暘公司，並未搬
      走上開房屋內之家具等語。證人乙○○於本院審理時雖表
      示不記得被告何時離開上暘公司，惟證稱：上暘公司自臺
      灣金聯公司買受之「福華商業藝術廣場」26個標的，其中
      包括上開房屋，鑰匙放在公司抽屜，很多人都可接觸得到
      等語（見本院97年4 月21日審判筆錄第9-10頁）。而證人
      即告訴人於偵查中亦陳稱：（你警詢時說上暘公司要王春
      益親自取回公司內物品，且要求付145 萬元的保管費，是
      上暘公司的人說的？何人說的？）全名「詹永琦」，有名
      片給我但要找，只知是上暘公司人員，個子不高（見偵查
      卷第72頁），則是否有被告以外上暘公司之人去搬離告訴
      人持有之家具，亦有可能。
五、綜上所述，雖證人丙○○一再指證被告竊取告訴人持有之上
    開家具，然因其指證之詞尚有瑕疵，無從確認其證詞與事實
    相符，復查又無其他證據，足資認定被告確涉有檢察官所指
    之上述犯行，揆諸首揭法文及判例意旨，本案被告犯罪是否
    成立，尚有合理之懷疑存在，應為無罪之諭知。
六、依刑事訴訟法第301 條第1 項，判決如主文。
本案經檢察官蔡啟文到庭執行職務
中    華    民    國    97    年    5     月    30    日
                  刑事第四庭法  官  劉秉鑫
以上正本證明與原本無異。
如不服本判決，應於收受送達後10日內向本院提出上訴書狀，其
未敘述上訴理由者，應於上訴期間屆滿後20日內向本院補提理由
書狀（均須按他造當事人之人數附繕本）。
                            書記官  吳尚文
中    華    民    國    97    年    5     月    30    日


司法院資訊處製作；財團法人民間司法改革基金會備份。
